臺灣桃園地方法院刑事判決　　　　　　　96年度訴字第1018號
公　訴　人　臺灣桃園地方法院檢察署檢察官
被　　　告　丙○○
上列被告因搶奪案件，經檢察官提起公訴（96年度偵字第5343號
），本院判決如下：
    主  文
丙○○無罪。
    理  由
一、公訴意旨略以：被告丙○○前因施用毒品案件，經臺灣板橋
    地方法院裁定移送強制戒治，並經臺灣板橋地方法院檢察署
    以90年度毒偵字第28 -20號提起公訴，經臺灣板橋地方法院
    以91年度訴字第1646號判處有期徒刑8 月確定，於民國94年
    2 月2 日縮刑期滿執行完畢。猶不知悔改，復於94年11月25
    日上午7 時10分許，騎乘車牌號碼不詳之白色重型機車，行
    經桃園縣桃園市○○街5 號之1 前，見乙○○獨自行走路旁
    ，認有機可乘，竟意圖為自己不法之所有，趁乙○○未及防
    備將機車駛近後，由乙○○右後方，以左手搶奪乙○○掛於
    右手臂之皮包（內含現金新台幣（下同）1100元、SOGO禮券
    250 元、信用卡3 張、銀行金融卡2 張、汽車駕照、火車定
    期票、語言翻譯機、隨身碟MP3、行動電話等物），得手後
    往火車站方向急馳而去，經警據報後，始循線查獲，因認被
    告涉犯刑法第325 條第1 項之搶奪罪嫌。
二、按犯罪事實應依證據認定之，無證據不得推定其犯罪事實；
    次按不能證明被告犯罪或其行為不罰者，應諭知無罪之判決
    ，刑事訴訟法第一百五十四條、第三百零一條第一項分別定
    有明文。再按認定不利於被告之事實，須依積極證據，苟積
    極證據不足為不利於被告事實之認定時，即應為有利於被告
    之認定，更不必有何有利之證據，最高法院三十年上字第八
    一六號著有判例；再按事實審法院對於證據之取捨，依法雖
    有自由判斷之權，然積極證據不足證明犯罪事實時，被告之
    抗辯或反證縱屬虛偽，仍不能以此資為積極證據應予採信之
    理由，又認定犯罪事實應依證據，為刑事訴訟法所明定，故
    被告否認犯罪事實所持之辯解，縱屬不能成立，仍非有積極
    證據足以證明其犯罪行為，不能遽為有罪之認定，最高法院
    三十年上字第四八二號、三十年上字第一八三一號判例可資
    參照。
三、經核公訴人認定被告丙○○上開犯罪，無非係以被告自陳曾
    以其之0000000000門號SIM 卡插入被害人乙○○遭搶之行動
    電話內使用、證人即被害人證述遭搶奪之過程、通聯紀錄，
    為其主要論據。訊據被告則否認有何上開搶奪犯行，辯稱：
    有一綽號「阿興」之人打電話予伊，詢問伊台北縣新莊市○
    ○路440 號2 樓之住所後，到伊之住所找伊，阿興過來找伊
    時向伊借1 千元，並將被害人上開手機抵押予伊，阿興住在
    板橋市○○街2 號5 樓，伊與阿興於92年間在台北看守所同
    一工場（第十工場）認識的云云。經查：被告雖於本院準備
    程序時以上開各詞置辯，然本院函詢台北看守所是否有一綽
    號阿興之人於92年間在第十工場服刑，該所回函表示，該年
    度在該工場服刑之人，名字中第二字或第三字有「興」字之
    人，唯有甲○○一人，有該所96年5 月28日函及附件在卷可
    稽，然本院審理時將證人甲○○借提到庭，被告又矢口改稱
    伊所稱之阿興並非甲○○，而證人甲○○亦證稱伊沒有將被
    害人之上開手機抵押予被告。非惟如此，被告又當庭改口供
    稱「（審判長問：你說的阿興，在何處、何時把行動電話交
    給你？）新莊，好像新樹路或中正路附近，阿興大約上午8
    至9 時之間交行動電話給我。阿興當時在路上遇到我，我開
    著車，那時候塞車，我車窗有搖下來，所以阿興才知道我，
    阿興當時騎著一輛125 ｃｃ的車，是他先叫我，當時路上塞
    車，阿興問我那裡方不方便，就是問我有沒有錢，他要跟我
    借錢，他跟我借1 千元，然後跟我說，手機先押在我這裡，
    他到時後再來向我拿，若他無法返還1 千元，手機就算我的
    ，阿興沒有向我說要如何還我錢，但我有留我行動門號給他
    ，他沒有跟我說押在我這裡的手機的門號。我當時並不知道
    阿興交給我的行動電話是搶來的，我如果知道，我就不會將
    我的ＳＩＭ卡插入該手機使用。」云云，顯與其先前辯稱阿
    興係至其之台北縣新莊市○○路440 號2 樓住所找伊借錢之
    說詞大相矛盾。是以，被告上開各項辯詞，均顯屬虛偽。然
    無論如何，此僅得證明被告所辯稱之阿興根本並無此人，其
    取得上開手機之來源不法，其亦自承其於本案係犯收受贓物
    罪（本院亦同此見解），若欲證明被告所使用之上開手機係
    直接自被害人搶奪而來，仍須有其他之積極證據。然證人即
    被害人乙○○於本院證稱伊無法指認搶徒之面貌，而本院函
    調案發地點之監視器畫面，亦經桃園縣警察局以96年6 月20
    日函示，案發地點之路段無監視錄影。此外，復查無其他證
    據，足以證明被告有何公訴人所指前開搶奪犯行，被告之犯
    罪尚屬不能證明，衡諸首開法條及判例要旨，自應依法諭知
    被告無罪之判決。末以，本案既應諭知無罪，則蒞庭公訴人
    當庭稱「被告在94年11月25日上午9 時9 分36秒、51秒各使
    用被害人被搶手機各一次，這部分涉嫌觸犯電信法第56條第
    1 項使用他人電信設備罪，此部分與被告涉犯的搶奪罪嫌，
    依舊法具有方法結果牽連關係，此部分應予擴張，請鈞院一
    併審酌」即無從併予審理，然檢察官仍應就被告涉犯之收受
    贓物罪責依法起訴究辦之。
據上論結，應依刑事訴訟法第301 條第1 項，判決如主文。
本案經檢察官董良造到庭執行職務
中　　華　　民　　國　　96　　年　　7 　　月　　25　　日
                  刑事第12庭審判長法　官　游紅桃
                                  法  官  王美玲
                                  法　官  曾雨明
以上正本證明與原本無異。
如不服本判決，應於判決送達後10日內向本院提出上訴狀（應附
繕本），其未敘述上訴理由者，應於上訴期間屆滿後20日內補提
理由書狀於本院，上訴於臺灣高等法院。
                            　　　書記官　施春祝
中　　華　　民　　國　　96　　年　　7 　　月　　25　　日
